# 请教陈版主：企业递延所得税资产的确认是否正确？

提问人：changchun 时间：2013-01-20 23:58:59
企业亏损，盈利预测未来盈利，企业当前确认了递延所得税资产，但是对亏损未确定递延所得税资产，企业处理是否正确，另外以前年度的亏损，是否也确认，如何处理，分录怎么记录？谢谢

回答人：chenyiwei
请搜索一下之前本版面上的讨论。 对于处于累计税务亏损状态下的企业（有可在未来税前弥补的亏损），在未来盈利预测表明未来的亏损弥补期限内可产生应纳税所得额的情况下，应首先以预计未来亏损弥补期限内可获得的应纳税所得额为限，确认与可抵扣亏损相关的递延所得税资产。在就可税前弥补的亏损已足额确认递延所得税资产的前提下，如果预计可预见的未来可获得的应纳税所得额在当前的税务亏损全部弥补后还有剩余，则可以就资产、负债的账面价值和计税基础之间的可抵扣暂时性差异确认递延所得税资产。
但确认递延所得税资产的总额以不超过预计可预见未来可获得的应纳税所得额为限。 以前年度如果未确认与弥补亏损相关的递延所得税资产，本期因盈利前景预测发生变化导致符合确认条件的，按会计估计变更处理，其影响计入本期的所得税费用。